臺灣臺中地方法院刑事判決　　　　　　　　　　　　九十三年度易字第二四七四號
　　公　訴　人　臺灣臺中地方法院檢察署檢察官
　　被　　　告　丁○○
　　　　　　　　乙○○
右列被告等因竊盜等案件，經檢察官提起公訴（九十三年度偵字第一三一九七、一五
八九七號），經本院合議庭裁定改依簡式審判程序審理，判決如左：
    主  文
丁○○連續竊盜，處有期徒刑伍月，如易科罰金，以參佰元折算壹日。
乙○○收受贓物，累犯，處拘役參拾日，如易科罰金，以參佰元折算壹日。
    犯罪事實
一、丁○○基於意圖為自己不法所有之概括犯意，於民國九十三年五月十九日凌晨二
    時許，在臺中縣梧棲鎮○○路○段三四二號前，見甲○○所有牌照號碼一四九二
    ─ＦＷ號自用小客車車門未上鎖，且車鑰匙仍插在電門鎖上，認有機可趁，而徒
    手竊取上開自用小客車及放置於該車內之家庭劇院音響設備二個，得手後留供己
    用，並於九十三年五月二十三日，將該車出借予不知情之趙焜南使用；復承前開
    概括之犯意，於九十三年七月二十七日中午十二時許，在臺中縣沙鹿鎮○○路二
    十九號二樓友人丙○○住處，徒手竊取丙○○所有，西門子廠牌，型號ＳＬ五五
    銀色行動電話一支。
二、乙○○前於八十七年間，因違反毒品危害防制條例案件，經本院以八十七年度易
    字第一六六三號判處有期徒刑一年確定；於八十七年間，因違反槍砲彈藥刀械管
    制條例案件，經本院以八十七年度訴字第二五六四號判處有期徒刑一年六月，併
    科罰金新臺幣（下同）六萬元確定；於八十七年間，因施用毒品案件，經本院以
    八十七年度訴字第二五一一號判處有期徒刑一年五月確定；於八十七年間，因違
    反毒品危害防制條例案件，經本院八十七年度訴字第二六八四號判處有期徒刑九
    月確定，上揭案件經定應執行刑為有期徒刑四年二月確定，於九十二年二月七日
    假釋付保護管束，於九十二年五月十二日假釋期滿執行完畢。詎仍不知悔改，明
    知丁○○於九十三年七月二十九日十九時十分許，在臺中縣沙鹿鎮○○路「集迪
    超商」外，交付予其之西門子廠牌，型號ＳＬ五五銀色行動電話一支，係來路不
    明之贓物（該行動電話原係丙○○所有），其竟因丁○○向其借款五百元，因而
    向丁○○收受前開行動電話使用，以擔保丁○○之債務。嗣經丙○○發現後報警
    處理。
二、案經甲○○訴由臺中縣警察局清水分局報告臺灣臺中地方法院檢察署檢察官偵查
    起訴。
    理  由
一、訊據被告丁○○、乙○○對於右揭事實坦承不諱，核與告訴人甲○○、被害人丙○○於警詢中所指訴之情節相符，且經證人趙焜南、王桂李（被告丁○○之母）
    於警詢中陳明在卷，並有現場照片八張、贓物認領收據一張、拍賣網站下載之拍
    賣資料等在卷足資佐證，足見被告等自白確與事實相符。是本件事證明確，被告
    等犯行洵堪認定，應予依法論科。
二、核被告丁○○所為，係犯刑法第三百二十條第一項之普通竊盜罪，被告乙○○所
    為，係犯刑法第三百四十九條第一項之收受贓物罪。被告丁○○所為二次竊盜行
    為，時間緊接，所犯罪名相同，顯係基於概括之犯意為之，為連續犯，爰依刑法
    第五十六條之規定以一罪論，並加重其刑。被告乙○○前於八十七年間，因違反
    毒品危害防制條例案件，經本院以八十七年度易字第一六六三號判處有期徒刑一
    年確定；於八十七年間，因違反槍砲彈藥刀械管制條例案件，經本院以八十七年
    度訴字第二五六四號判處有期徒刑一年六月，併科罰金六萬元確定；於八十七年
    間，因施用毒品案件，經本院以八十七年度訴字第二五一一號判處有期徒刑一年
    五月確定；於八十七年間，因違反毒品危害防制條例案件，經本院八十七年度訴
    字第二六八四號判處有期徒刑九月確定，上揭案件經定應執行刑為有期徒刑四年
    二月確定，於九十二年二月七日假釋付保護管束，於九十二年五月十二日假釋期
    滿執行完畢，有臺灣臺中地方法院檢察署刑案資料查註紀錄表及臺灣高等法院被
    告全國前案紀錄表各乙份在卷足憑，被告乙○○受有期徒刑執行完畢後，五年以
    內再犯本件有期徒刑以上之罪，為累犯，應依刑法第四十七條規定，加重其刑。
    爰審酌被告丁○○係因貪圖私利，致為本件竊盜犯行，其所竊得之自用小客車及
    家庭劇院音響設備，業已由告訴人甲○○取回，被告乙○○因一時貪圖蠅利，而
    向被告丁○○收受上開行動電話，案發後該行動電話業已返還被害人丙○○，及
    其等犯罪後坦承犯行，態度良好等一切情狀，各量處如主文所示之刑，並均諭知
    易科罰金之折算標準，以資懲儆。
據上論斷，應依刑事訴訟法第二百七十三條之一第一項、第二百九十九條第一項前段
，刑法第五十六條、第三百二十條第一項、第三百四十九條第一項、第四十七條、第
四十一條第一項前段，罰金罰鍰提高標準條例第一條前段、第二條，判決如主文。
中      華      民      國    九十三    年     十二     月      十      日
                                    臺灣臺中地方法院刑事第五庭
                                        法  官  劉麗瑛
右正本證明與原本無異。
如不服本判決，應於送達後十日內向本院提出上訴狀（須附繕本），上訴於臺灣高等
法院臺中分院。
                                        書記官
中      華      民      國    九十三    年     十二     月      十      日
附錄論罪科刑法條
中華民國刑法第三百二十條
意圖為自己或第三人不法之所有，而竊取他人之動產者，為竊盜罪，處五年以下有期
徒刑、拘役或五百元以下罰金。
意圖為自己或第三人不法之利益，而竊佔他人之不動產者，依前項之規定處斷。
前二項之未遂犯罰之。
中華民國刑法第三百四十九條
收受贓物者，處三年以下有期徒刑、拘役或五百元以下罰金。
搬運、寄藏、故買贓物或為牙保者，處五年以下有期徒刑、拘役或科或併科一千元以
下罰金。
因贓物變得之財物，以贓物論。
